【裁判字號】    88,易,3617
【裁判日期】    890124
【裁判案由】    詐欺
【裁判全文】
臺灣高雄地方法院刑事判決                        八十八年度易字第三六一七號
    公  訴  人  臺灣高雄地方法院檢察署檢察官
    被      告  丁○○
右列被告因詐欺案件，經檢察官提起公訴（八十八年度偵字第九五九七號），本院判
決如左：
    主  文
丁○○連續意圖為自己不法之所有，以詐術使人將本人之物交付，累犯，處有期徒刑
伍月。
    事  實
一、丁○○素行不佳，前曾犯恐嚇、賭博、麻醉藥品管理條例等案件，其中於民國八
    十二年間因違反麻醉藥品管理條例案件，經法院判處有期徒刑五月確定，並於八
    十二年十月二十一日執行完畢。詎仍不知悔改，丁○○復明知自己收入不多，並
    無付款能力，竟意圖為自己不法之所有，且基於概括之犯意，於八十六年一月間
    起至同年三月間止，先後多次至位於高雄市○○路之皇家貴賓有限（下稱皇家公
    司）消費，使皇家公司經理戊○○不疑有詐，而供應酒菜予丁○○食用，事後為
    取信皇家公司經理戊○○，丁○○均簽發支票及本票搪塞付款，至同年四月一日
    以後，支票陸續到期提示均不獲兌現，共積欠消費帳款新台幣（下同）五十六萬
    餘元，經戊○○催討，丁○○均避不出面處理，皇家公司始知受騙。
二、案經丁○○告發臺灣高雄地方法院檢察署檢察官偵查起訴。
    理      由
一、訊據被告丁○○坦承有於八十六年一月至三月間左右，先後多次至皇家公司飲酒
    ，共積欠消費帳款五十六萬餘元之事實，並供稱當時其每月收入約四萬元，另並
    無其他工作收入，也無其他財產足以支付前開帳款能力等情不諱，惟辯稱：伊是
    因為老闆甲○○說可以讓他每月簽帳八萬元及一同前往消費之朋友丙○○、乙○○言明一同分擔上開消費款項，始積欠皇家公司五十六萬餘元，伊沒有詐欺之犯
    意云云。惟查，右揭事實，業據告發人戊○○指述綦詳，且證人即被告之老闆甲○○於本院調查時供述並未有於八十六年一月至三月間容許被告以其名義前往皇
    家公司簽帳消費之事（詳見本院八十八年十二月二十二日調查筆錄），而另一證
    人即被告友人乙○○亦證述並未有一同去皇家公司消費而約定平均分擔等情（詳
    見本院八十八年十二月二十二日調查筆錄），此外，復有載明拒絕往來之支票影
    本三張及提供擔保之本票二十二張附卷可稽，是以，被告既明知自己收入不多，
    並無付款能力，猶多次至皇家公司大量消費，事後分文未付，且避不見面，其有
    白吃白喝詐欺之犯意已甚明確，且縱被告所言其老闆甲○○許其簽帳八萬元，而
    一同消費之友人丙○○、乙○○亦一同分擔，依被告八十六年一月份前往皇家公
    司消費金額高達二十九萬一千七百元，被告應負擔為七萬餘元，實亦超出被告薪
    資甚多，益見，被告自始即無給付之能力，被告所辯無詐欺之犯意，委不足採。
    本件事證明確，被告詐欺之犯行洵堪認定。
二、核被告所為，係犯有刑法第三百三十九條第一項之詐欺取財罪。被告所為前開數
    行為，時間緊接，犯罪構成要件又復相同，顯係基於概括之犯意為之，為連續犯
    ，爰依刑法第五十六條之規定以一罪論，並加重其刑。又被告於八十二年間曾因
    違反麻醉藥品管理條例案件，經法院判處有期徒刑五月確定，嗣於八十二年十月
    二十一日執行完畢，此有台灣高雄地方法院檢察署刑案資料查註紀錄表一份在卷
    可按，五年以內再犯本件有期徒刑以上之罪，為累犯，應依刑法第四十七條規定
    遞予加重其刑。爰審酌被告年輕力壯，貪圖小利，明知經濟能力不佳，仍貿然消
    費大筆款項，惟犯後坦認部分犯行，頗具悔意，且對皇家公司已為部分清償，此
    有告發人戊○○供承在卷，及詐得之金額等一切情狀，量處如主文所示之刑，以
    資懲儆。
據上論斷，應依刑事訴訟法第二百九十九條第一項前段、刑法第五十六條、第三百三
十九條第一項、第四十七條、罰金罰鍰提高標準條例第一條前段，判決如主文。
中    華    民    國      八十九      年      一      月      二十四    日
                                      台灣高雄地方法院刑事第二庭
                                          法  官  廖  建  瑜
右正本證明與原本無異。
如不服本判決，應於判決送達後十日內，向本院提出上訴狀。
                                          書記官  歐  文  政
中    華    民    國      八十九      年      一      月      二十六    日
附錄論罪科刑條文：
刑法第三百三十九條第一項：
意圖為自己或第三人不法之所有，以詐術使人將本人或第三人之物交付者，處五年以
下有期徒刑、拘役或科或併科一千元以下罰金。


司法院資訊處製作；財團法人民間司法改革基金會備份。
